# 请教陈老师，背靠背条款下的账务处理

提问人：橙子凳子 时间：2020-03-13 08:05:39
背靠背条款，一般对应的英文为“pay when paid”或“pay if paid”,一般是指双方在合同中约定，付款方的付款时间、金额、方式等以第三方支付给付款方为条件。背靠背条款在各类合同中均可能出现，实践中尤其在建设工程施工合同中最为典型。例如，建设工程总包方与分包方在合同中约定，“在业主向总承包商支付工程款一定期限后，总承包商向分包商支付相应工程款。若业主延迟或拒付工程款时，总承包商的付款义务相应延期。”
请教陈老师
1 、总承包商以上述背靠背条款和分包商签订合同。若总承包商对业务独立承担责任，是否可以全额确认收入呢？
这里对分包商的付款义务，会否影响到总承包商收入确认的gross or net的判断呢？
2 、作为分包商，收款的前提是总承包商收到回款，分包商的收入确认时点该如何判断呢？
谢谢！

回答人：chenyiwei
上述“背靠背条款”只是双方对来源于最终债务人（此处为业主）的信用风险的转移和承担的约定，即分包商也要在一定程度上分担来源于业主的信用风险。并不能证明总包方并不就整个项目业主承担首要责任。通常理解，在判断主要责任人还是代理人时，“首要义务人”的认定要优先于信用风险的承担，所以总承包商以上述背靠背条款和分包商签订合同。若总承包商对业务独立承担责任，仍可以全额确认收入。
分包商的收入确认和计量，应重点关注该项信用风险承担条款的影响，但如果业主和总包方均信誉良好，则一般理解对分包商的收入确认影响不大。

提问人：13757187143 时间：2020-03-15 08:05:41
陈版，那这种背靠背条款，总承包商应收业主的款项中，对应应付分包商的部分，由于信用风险转移由分包商承担，总承包商是否应认定为不计提坏账呢

回答人：chenyiwei
理论上不应少提坏账，也不应在计提坏账同时转回等额的应付款项。